【裁判字號】    98,訴,1050
【裁判日期】    981231
【裁判案由】    違反毒品危害防制條例
【裁判全文】
臺灣嘉義地方法院刑事判決              98年度訴字第1050號
公  訴  人  臺灣嘉義地方法院檢察署檢察官
被      告  甲○○
上列被告因毒品危害防制條例等案件，經檢察官提起公訴（98年
度毒偵字第1511號），及追加起訴，本院合議庭裁定由受命法官
獨任行簡式審判程序，判決如下：
    主  文
甲○○持有第二級毒品，處有期徒刑貳月；扣案之MDMA壹顆（MD
MA驗餘淨重零點零捌柒零公克）沒收銷燬之。又施用第一級毒品
，處有期徒刑柒月。又施用第二級毒品，處有期徒刑貳月；扣案
之甲基安非他命柒包（甲基安非他命驗餘淨重合計肆點肆柒壹伍
公克），均沒收銷燬之；上開毒品外包裝袋柒個、電子磅秤壹個
、吸食器壹組、酒精燈壹個及藥鏟壹支，均沒收。應執行有期徒
刑玖月；扣案之MDMA壹顆（MDMA驗餘淨重零點零捌柒零公克）、
甲基安非他命柒包（甲基安非他命驗餘淨重合計肆點肆柒壹伍公
克），均沒收銷燬之；上開毒品外包裝袋柒個、電子磅秤壹個、
吸食器壹組、酒精燈壹個及藥鏟壹支，均沒收。
    犯 罪 事 實
一、甲○○前因施用毒品案件，經本院以97年度毒聲字第141號
    裁定送觀察勒戒後，認無繼續施用毒品傾向，於民國97年7
    月11日釋放，並經臺灣嘉義地方法院檢察署檢察官於同日以
    97年度毒偵字第364號為不起訴處分確定。仍不知悔改：
  (一)基於持有第2級毒品之犯意，於98年9月初，在嘉義市某處，
    向姓名年籍不詳之成年人，購買MDMA1顆，欲供施用毒品所
    用而持有。
  (二)於觀察勒戒執行完畢釋放後，5年內基於施用第1級毒品之犯
    意，於98年9月20日20、21時許，在嘉義縣太保市○○○路
    ○段362號4樓7住處，以將海洛因置入玻璃球內，加熱燒烤
    吸食煙霧之方式，施用海洛因1次。又基於施用第2級毒品之
    犯意，於同日22時許，在上揭住處，以將甲基安非他命置入
    吸食器內，加熱燒烤吸食煙霧之方式，施用甲基安非他命1
    次。
  (三)嗣於98年9月21日23時50分許，在上開住處，因另案通緝為
    警查獲，在未有偵查犯罪職權之公務員發覺前，向警供承施
    用甲基安非他命，經警徵得其同意搜索，扣得其持有之MDMA
    1顆，及其所有供施用甲基安非他命所用之甲基安非他命7包
    、電子磅秤1個、吸食器1組、酒精燈1個、藥鏟1支，並於98
    年9月22日3時50分許，經警採尿送驗，呈嗎啡及甲基安非他
    命陽性反應，對於未發覺之上揭施用第2級毒品犯罪自首而
    接受裁判。
二、案經嘉義縣警察局水上分局報請臺灣嘉義地方法院檢察署檢
    察官偵查起訴，經本院合議庭裁定由受命法官獨任行簡式審
    判程序。
    理  由
一、按於第一審辯論終結前，得就與本案相牽連之犯罪或本罪之
    誣告罪，追加起訴。追加起訴，得於審判期日以言詞為之。
    刑事訴訟法第265條定有明文。查檢察官於本院審理時當庭
    以言詞就被告甲○○持有第2級毒品之犯行追加起訴，有本
    院審判筆錄1份附卷可稽（見本院卷第26頁），是被告此部
    分之犯行，與其本件其他犯行，係1人犯數罪之相牽連案件
    ，此追加部分合法，本院應併予審理。
二、訊據被告對於上揭犯罪事實，於本院準備程序及審理時均坦
    承不諱（見本院卷第19、28-31頁），並有搜索扣押筆錄1份
    、照片4張附卷可憑（見警卷第12-13、17-18頁），且被告
    於98年9月22日3時50分許，經警採尿送驗結果，呈嗎啡、甲
    基安非他命陽性反應，有代號與真實姓名對照表、臺灣檢驗
    科技股份有限公司濫用藥物尿液檢驗報告各1份在卷可參（
    見警卷第11頁、偵卷第24頁），又扣案疑似MDMA之藥丸1顆
    ，經送鑑定結果確含有MDMA成分，MDMA驗餘淨重0.0870公克
    ；扣案疑似甲基安非他命之白粉7包，經送鑑定結果確含有
    甲基安非他命成分，甲基安非他命驗餘淨重合計4.4715公克
    ，此有憲兵司令部刑事鑑識中心98年12月23日憲直刑鑑字第
    098002305號鑑定書1份在卷足憑（見本院卷第15頁），並有
    MDMA1顆、甲基安非他命7包、電子磅秤1個、吸食器1組、酒
    精燈1個及藥鏟1支扣案可資佐證，足認被告之自白與事實相
    符。此外，被告前因施用毒品案件，經本院以97年度毒聲字
    第141號裁定送觀察勒戒後，認無繼續施用毒品傾向，於97
    年7月11日釋放，並經臺灣嘉義地方法院檢察署檢察官於同
    日以97年度毒偵字第364號為不起訴處分確定，有臺灣高等
    法院被告前案紀錄表1份附卷可稽，足見被告係在觀察勒戒
    執行完畢釋放後，5年內再犯施用海洛因、甲基安非他命之
    犯行甚明。本件事證明確，被告之犯行均堪予認定。
三、論罪科刑部分：
  (一)查被告行為後，毒品危害防制條例第11條修正，於98年5月
    20日公佈，並於98年11月20日生效，被告犯罪事實欄一(一)部
    分，行為時之毒品危害防制條例第11條第4項規定：「持有
    毒品達一定數量者，加重其刑至2分之1，其標準由行政院定
    之。」修正後則規定：「持有第2級毒品純質淨重20公克以
    上者，處6月以上5年以下有期徒刑，得併科新臺幣70萬元以
    下罰金。」則依新法之「純質淨重」或舊法之「淨重」計算
    ，將影響適用較輕處罰規定之第11條第2項或較重之同條第4
    項規定，被告所持有MDMA之數量，未達修正後之規定標準，
    是經比較上開新舊法以後，自以修正後之規定對被告較有利
    ，依刑法第2條第1項但書之規定，應適用修正後該條例第11
    條之規定。
  (二)核被告所為，係犯毒品危害防制條例第11條第2項之持有第2
    級毒品罪、同條例第10條第1項之施用第1級毒品罪，及同條
    例第10條第2項之施用第2級毒品罪。被告持有第1級毒品海
    洛因及第2級毒品甲基安非他命進而施用之，其持有之低度
    行為應為施用之高度行為所吸收，均不另論罪。被告所犯上
    開3罪，犯意各別，行為互殊，應予分論併罰。被告因另案
    通緝為警查獲，在未有偵查犯罪職權之公務員發覺前，向警
    供承施用甲基安非他命乙節，業據被告於本院審理時供述在
    卷（見本院卷第30頁），並有本院電話紀錄1份附卷可憑（
    見本院卷第30頁），是被告對於未發覺之施用第2級毒品罪
    犯罪自首而接受裁判，爰依刑法第62條前段規定減輕其刑。
    爰審酌被告前因施用毒品犯行，經觀察勒戒執行完畢，猶不
    思藉機徹底戒除施用毒品之惡習，仍再次持有、施用毒品，
    惟其施用毒品係自戕行為，及本件施用毒品之手段，其犯後
    坦承犯行態度良好等一切情狀，各量處如主文所示之刑，及
    定其應執行之刑。扣案之MDMA1顆、甲基安非他命7包，係屬
    毒品危害防制條例所稱之第2級毒品，應依毒品危害防制條
    例第18條第1項前段之規定，宣告沒收銷燬之；扣案之上開
    毒品外包裝袋7個，係被告所有，用於包裹毒品，防其裸露
    、逸出、潮濕，便於持有藉以施用甲基安非他命，係被告供
    犯罪所用之物，業據被告於本院審理時供承在卷（見本院卷
    第28頁），爰依刑法第38條第1項第2款規定宣告沒收。扣案
    之電子磅秤1個、吸食器1組、酒精燈1個及藥鏟1支，係被告
    所有供施用甲基安非他命犯罪所用之物，業據被告於本院審
    理時供承在卷（見本院卷第28頁），爰依刑法第38條第1項
    第2款宣告沒收。
據上論斷，應依刑事訴訟法第273條之1第1項、第299條第1項前
段，毒品危害防制條例第11條第2項、第10條第1項、第2項、第
18條第1項前段，刑法第2條第1項但書、第11條前段、第62條前
段、第51條第5款、第38條第1項第2款，判決如主文。
本案經檢察官曹合一到庭執行職務。
中    華    民    國    98    年    12    月    31    日
                    刑事第二庭   法  官  卓春慧
以上正本證明與原本無異。
如不服本判決應於收受判決後10日內向本院提出上訴書狀，並應
敘述具體理由；其未敘述上訴理由者，應於上訴期間屆滿後20日
內向本院補提理由書（均須按他造當事人之人數附繕本）「切勿
逕送上級法院」。
中    華    民    國    98    年    12    月    31    日
                                 書記官  李玫娜
附錄本案論罪科刑法條全文：
毒品危害防制條例第11條第2項：
持有第二級毒品者，處2年以下有期徒刑、拘役或新臺幣3萬元以
下罰金。
毒品危害防制條例第10條：
施用第一級毒品者，處6月以上5年以下有期徒刑。
施用第二級毒品者，處3年以下有期徒刑。

司法院資訊處製作；財團法人民間司法改革基金會備份。
